【裁判字號】    97,訴,2357
【裁判日期】    970630
【裁判案由】    毒品危害防制條例
【裁判全文】
臺灣臺中地方法院刑事判決              97年度訴字第2357號
公  訴  人  臺灣臺中地方法院檢察署檢察官
被      告  乙○○
                    （現另案於臺灣臺中看守所羈押中）
上列被告因毒品危害防制條例案件，經檢察官提起公訴（九十七
年度毒偵字第二五六三號），被告於準備程序就被訴事實為有罪
之陳述，本院合議庭裁定由受命法官獨任進行簡式審判程序，並
予判決如下
    主    文
乙○○施用第一級毒品，累犯，處有期徒刑柒月，扣案之第一級
毒品海洛因壹包（含包裝袋，毒品部分驗餘淨重零點壹壹柒肆公
克）沒收銷燬之，注射針筒壹支沒收。
    犯罪事實
一、乙○○前於民國九十五年間，曾因恐嚇案件，經臺灣雲林地
    方法院以九十五年度虎簡字第一二０號判處有期徒刑三月確
    定，其入監執行後，甫在九十六年三月十日因縮刑期滿執行
    完畢；乙○○於九十六年間，另因施用毒品案件，經法院裁
    定送觀察、勒戒後，認無繼續施用毒品之傾向，而由臺灣雲
    林地方法院檢察署檢察官於九十六年六月五日以九十六年度
    毒偵字第七六號為不起訴處分確定（觀察勒戒執行至九十六
    年六月五日完畢釋放）；詎其仍不知戒絕，明知毒品海洛因
    業經公告列為毒品危害防制條例之第一級毒品，不得非法持
    有、施用，因未戒除施用毒品海洛因之惡習，猶基於施用第
    一級毒品海洛因之行為決意，於九十七年四月二十七日上午
    八時十分許，在臺中縣太平市○○路某加油站廁所內，以將
    微量毒品海洛因混入礦泉水稀釋後，注入注射針筒內，再以
    注射針筒注射血管之方式，非法施用毒品海洛因一次。嗣乙
    ○○於九十七年年四月二十八日十七時四十分許，在臺中市
    ○區○○路五八六號前，因形跡可疑為警盤查查獲，且扣得
    其所購入供吸食之毒品海洛因一包（毒品部分驗餘淨重０‧
    一一七四公克）及其所有供施打毒品海洛因所用之注射針筒
    一支。乙○○為警查獲時，且經員警徵得其同意後，採集尿
    液送請鑑驗，因嗎啡（毒品海洛因之代謝物）呈現陽性反應
    ，始由警進而查悉上情。
二、案經臺中市警察局第三分局報請臺灣臺中地方法院檢察署檢
    察官偵查起訴。
    理    由
一、上開犯罪事實，業經被告乙○○於本院訊問時坦認不諱，而
    被告為警查獲後所採取之尿液，經送請中山醫學大學附設醫
    院檢驗科藥物檢測中心檢驗結果，嗎啡（毒品海洛因之代謝
    物）係呈現陽性反應，有該中心出具之尿液檢驗報告一份附
    卷可稽（見偵查卷第一三頁）。另被告為警查獲時所扣得之
    白色粉末一包，經鑑驗後確實含有毒品海洛因成分（毒品部
    分驗餘淨重０‧一一七四公克），亦有行政院衛生署草屯療
    養院九十七年五月十二日草療鑑字第０九七０００三八九六
    號鑑定書一紙（影本）附卷可參（見本院卷第七頁），且本
    件復有被告所有供施打毒品海洛因所用之注射針筒一支扣案
    可資佐證，足見被告上開自白，確與客觀事實相符，堪予採
    認。再被告前於九十六年間，已因施用毒品案件，經法院裁
    定送觀察、勒戒後，認無繼續施用毒品之傾向，而由臺灣雲
    林地方法院檢察署檢察官於九十六年六月五日以九十六年度
    毒偵字第七六號為不起訴處分確定（觀察勒戒執行至九十六
    年六月五日完畢釋放），此有臺灣高等法院被告前案紀錄表
    及臺灣臺中地方法院檢察署全國施用毒品案件紀錄表在卷可
    查，是被告確有於觀察勒戒執行完畢後，五年內復行施用毒
    品之罪行。綜此，本件事證已臻明確，被告施用毒品海洛因
    之犯行洵堪認定。
二、按海洛因係屬毒品危害防制條例第二條第二項第一款所指之
    第一級毒品，核被告乙○○所為，係犯毒品危害防制條例第
    十條第一項之施用第一級毒品罪。被告施用前後持有毒品海
    洛因之低度行為，應為其施用第一級毒品之高度行為所吸收
    ，不另論罪。另被告有如前揭犯罪事實欄所述之經有期徒刑
    宣告及執行完畢之情形，有前開臺灣高等法院被告前案紀錄
    表附卷可稽，其於有期徒刑執行完畢後五年以內，故意再犯
    本件為有期徒刑以上之罪，構成累犯，應依刑法第四十七條
    第一項規定加重其刑。爰審酌被告前已因施用毒品犯行經觀
    察勒戒，竟仍故態復萌，復行施用毒品不輟，無視於毒品對
    於自身健康之戕害及國家對於杜絕毒品犯罪之禁令；惟衡酌
    施用毒品係屬自戕行為，被告犯罪手段尚屬平和，亦未因此
    而危害他人，所生損害尚非鉅大，而被告犯後於本院審理時
    坦承犯行，尚見悔意之犯罪後態度，暨施用毒品者均有相當
    程度之成癮性及心理依賴，其犯罪心態與一般刑事犯罪之本
    質並不相同，應側重適當之醫學治療及心理矯治為宜等一切
    情狀，量處如主文所示之刑。
三、另被告乙○○為警查獲後所扣得之白色粉末一包（含無法完
    全析離之包裝袋，毒品部分驗餘淨重０‧一一七四公克），
    經鑑驗後既含有毒品海洛因之成分，業如前述，應依毒品危
    害防制條例第十八條第一項前段規定，併予宣告沒收銷燬之
    。又扣案之注射針筒一支，係被告所有且供其為本件施用毒
    品海洛因犯行所用之物，已據被告供明在卷（見本院卷第一
    一頁反面），爰依刑法第三十八條第一項第二款之規定，併
    同為沒收之諭知。
據上論斷，應依刑事訴訟法第二百七十三條之一第一項、第二百
九十九條第一項前段，毒品危害防制條例第十條第一項、第十八
條第一項前段，刑法第十一條、第四十七條第一項、第三十八條
第一項第二款，判決如主文。
本案經檢察官甲○○到庭執行職務。
中    華    民    國    97    年    6     月    30    日
                  刑事第三庭  法  官  陳思成
上正本證明與原本無異。
如不服本判決，應於收受送達後10日內向本院提出上訴書狀（應
敘述具體理由並附繕本）。
上訴書狀如未敘述理由，應於上訴期間屆滿後20日內補提理由書
於本院。
                              書記官  賴淵瀛
中    華    民    國    97    年    6     月    30    日
附錄論罪科刑法條
毒品危害防制條例第十條第一項
施用第一級毒品者，處六月以上五年以下有期徒刑。


司法院資訊處製作；財團法人民間司法改革基金會備份。
